ACORDAO-COMPLETO-2441210

ACÓRDÃO 4528/2020 ATA 48/2020 - PLENÁRIO

VISTOS, relatados e discutidos estes autos de embargos de declaração opostos por Tarciso Gonçalves Pessoa contra o Acórdão 2176/2020-TCU-Plenário,
ACORDAM os Ministros do Tribunal de Contas da União, reunidos em sessão extraordinária do Plenário, diante das razões expostas pelo relator, em:
9.1. conhecer dos embargos de declaração para, no mérito, negar-lhes provimento;
9.2. dar ciência do teor deste acórdão ao embargante.

Embargos de declaração contra acórdão que negou provimento a recurso de reconsideração interposto em face de deliberação que julgou as contas do recorrente irregulares e condenou-o ao pagamento de débito e de multas em razão de irregularidades na execução de convênio que tinha por objeto a construção de unidade de saúde na municipalidade - Hospital Geral de Paracambi.

Município de Paracambi - RJ.

3. Interessados/Responsáveis/Recorrentes:
3.1. Responsáveis: Adriana Nocchi dos Santos (XXX.784.707-XX); Ana Paula Gaspar Pontes (XXX.306.737-XX); Anamaria Carvalho Schneider (XXX.621.326-XX); André Luiz Ceciliano (XXX.396.397-XX); Anna Maria Guimarães Salgado (XXX.834.887-XX); Eliane Ribeiro de Almeida (XXX.610.777-XX); Fabiana Augusta Sanfilippo Cascardo (XXX.941.237-XX); Fernando Augusto Cordeiro de Carvalho Filho (XXX.135.967-XX); Glauber Bragança de Miranda (XXX.115.537-XX); Irinaldo Cabral da Silva (XXX.350.027-XX); Jairo Langoni Carvalho (XXX.933.957-XX); Lea Regina Santos do Rego Barros (XXX.258.727-XX); Leonardo Jacques da Costa Braga (XXX.155.787-XX); Manoel Cezar Nobre dos Santos (XXX.334.917-XX); Marcio Antonio Oliveira (XXX.908.267-XX); Osmar Machado dos Santos Junior (XXX.157.467-XX); Pedro Paulo Pires Robaço (XXX.006.987-XX); Robert Antonio Ramiarina (XXX.010.657-XX); Tarciso Goncalves Pessoa (XXX.202.257-XX); Wagner Muniz Rocha (XXX.176.107-XX)
3.2. Recorrente: Tarciso Goncalves Pessoa (XXX.202.257-XX).

13.1. Ministros presentes: José Mucio Monteiro (Presidente), Walton Alencar Rodrigues (Relator), Benjamin Zymler, Augusto Nardes, Aroldo Cedraz, Raimundo Carreiro, Ana Arraes, Bruno Dantas e Vital do Rêgo.
13.2. Ministros-Substitutos presentes: Augusto Sherman Cavalcanti, Marcos Bemquerer Costa, André Luís de Carvalho e Weder de Oliveira.

ACORDAO-COMPLETO-2514011

Acórdão 197/2022 - Plenário

André Luiz Ceciliano

WALTON ALENCAR RODRIGUES

Ministro Walton Alencar Rodrigues.

Trata-se de embargos de declaração opostos por Tarciso Gonçalves Pessoa contra o Acórdão 2176/2020-TCU-Plenário, cujo inteiro teor transcrevo a seguir:
VISTOS, relatados e discutidos estes autos de recursos de reconsideração interpostos por André Luiz Ceciliano, Tarciso Gonçalves Pessoa, Glauber Bragança de Miranda, Ana Paula Gaspar Pontes, Osmar Machado dos Santos Junior, Pedro Paulo Pires Robaço, Manoel Cezar Nobre dos Santos, Adriana Nocchi dos Santos e Anna Maria Guimarães Salgado contra o Acórdão 2911/2016-TCU-Plenário, mantido pelo Acórdão 227/2017-TCU-Plenário, proferido em razão da oposição de embargos de declaração,
ACORDAM os Ministros do Tribunal de Contas da União, reunidos em sessão do Plenário, diante das razões expostas pelo relator, em:
9.1. conhecer dos recursos de reconsideração para, no mérito:
9.1.1. negar provimento aos recursos apresentados por André Luiz Ceciliano, Tarciso Gonçalves Pessoa e Pedro Paulo Pires Robaço;
9.1.2. dar provimento ao recurso apresentado por Ana Paula Gaspar Pontes, para excluir a multa a ela aplicada por meio do item 9.13.9 do Acórdão 2911/2016-TCU-Plenário;
9.1.3. dar provimento parcial aos recursos apresentados por Glauber Bragança de Miranda, Osmar Machado dos Santos Junior, Adriana Nocchi dos Santos, Manoel Cezar Nobre dos Santos e Anna Maria Guimarães Salgado, e estender os efeitos do recurso desta última a Fernando Augusto Cordeiro de Carvalho Filho;
9.1.4 tornar insubsistentes os itens 9.13.1, 9.13.2, 9.13.5, 9.13.6, 9.13.8 e 9.13.11 do Acórdão 2911/2016-TCU-Plenário;
9.1.5. aplicar aos responsáveis, a seguir discriminados, a multa prevista no artigo 58, inciso I, da Lei 8.443/1992, nos valores especificados, fixando-lhes o prazo de 15 (quinze) dias, a contar da notificação, para que comprovem, perante o Tribunal (art. 214, inciso III, alínea "a", do Regimento Interno) , o recolhimento da dívida ao Tesouro Nacional, atualizada monetariamente desde a data do presente acórdão até a do efetivo recolhimento, se for paga após o vencimento, na forma da legislação em vigor:
	Responsável
	 Valor 

	Glauber Bragança de Miranda 
	 R$    3.000,00 

	Osmar Machado dos Santos Junior, para fixar
	 R$    4.000,00 

	Adriana Nocchi dos Santos, para fixar em R$
	 R$    4.000,00 

	Anna Maria Guimarães Salgado, para fixar em
	 R$    7.000,00 

	Manoel Cezar Nobre dos Santos, para fixar e
	 R$  19.000,00 

	Fernando Augusto Cordeiro de Carvalho Filho
	 R$    7.000,00 

 9.2. dar ciência deste acórdão aos recorrentes, à Procuradoria da República no Estado do Rio de Janeiro e aos demais interessados.
Irresignado, o embargante alega haver omissão no acórdão combatido, por entender que este Tribunal tratou apenas do pedido principal de seu recurso de reconsideração, a exclusão das multas que lhe foram aplicadas por meio do Acórdão 2911/2016-TCU-Plenário, de relatoria do E. Ministro Vital do Rêgo, mantido pelo Acórdão 227/2017-TCU-Plenário, proferido em razão da oposição de embargos de declaração, mas não tratou do pedido alternativo, visando a redução do valor daquelas multas:
" (...) quando do julgamento do recurso de reconsideração interposto, no acórdão só consta a análise do pedido de exclusão da multa, sendo totalmente omisso quanto a apreciação do pedido de redução das multas previstas nos artigos 57 e 58, II da Lei 8443/92, aplicadas respectivamente nos valores de R$ 15.000,00 (quinze mil reais) e R$ 20.000,00 (vinte mil reais) ."
Assim, requer que os presentes embargos sejam conhecidos e providos, com a consequente redução no valor das multas que lhe foram aplicadas.

8.1. Ana Carla Coelho Ferreira Pessoa (230.329/OAB-RJ), Juliana Tavares Almeida (12.794/OAB-DF), Adriana Peclat Santos (179097/OAB-RJ) e outros.

Procuradora-Geral Cristina Machado da Costa e Silva.

TOMADA DE CONTAS ESPECIAL. NÃO EXECUÇÃO DE OBRA DE UNIDADE DE SAÚDE. CONTAS IRREGULARES. DÉBITO. MULTA. RECURSOS DE RECONSIDERAÇÃO. EMBARGOS DE DECLARAÇÃO. AUSÊNCIA DA OMISSÃO APONTADA. NÃO PROVIMENTO.

TOMADA DE CONTAS ESPECIAL (TCE)

Secretaria de Recursos (SERUR); Secretaria de Controle Externo de Tomada de Contas Especial (SecexTCE).

Trata-se de embargos de declaração opostos por Tarciso Gonçalves Pessoa contra o Acórdão 2176/2020-TCU-Plenário, em que defende haver omissão no acórdão combatido. 
A omissão apontada decorre do fato de que, a seu ver, este Tribunal tratou apenas do pedido principal de seu recurso de reconsideração, a exclusão das multas que lhe foram aplicadas por meio do Acórdão 2911/2016-TCU-Plenário, de relatoria do E. Ministro Vital do Rêgo, mantido pelo Acórdão 227/2017-TCU-Plenário, proferido em razão da oposição de embargos de declaração, mas não tratou do pedido alternativo, visando a redução do valor daquelas multas.
Assim, requer que sejam conhecidos e providos os seus embargos, com a consequente redução no valor das multas que lhe foram aplicadas.
Conheço dos presentes embargos de declaração por atenderem aos requisitos atinentes à espécie.
Quanto ao mérito, não devem prosperar as alegações de omissão no acórdão embargado. No voto condutor daquele aresto, rejeitei todos os argumentos recursais apresentados por Tarciso Gonçalves Pessoa. 
Assim, por não haver elementos concretos aptos de alterar a dosimetria definida pelo Relator a quo, por óbvio, não há motivos que justifiquem redução das multas que lhe foram aplicadas.
Diante desses elementos, nego provimento aos embargos de declaração opostos por Tarciso Gonçalves Pessoa.
Feitas essas considerações, voto por que o Tribunal acolha a minuta de acórdão que ora submeto à deliberação do colegiado.
TCU, Sala das Sessões Ministro Luciano Brandão Alves de Souza, em 9 de dezembro de 2020.
WALTON ALENCAR RODRIGUES 
Relator